高雄高等行政法院判決
　　　　　　　　　　　　　　　93年度訴字第00774號
　　　　　　　　　　　　　　　.
原　　　告　東南水泥股份有限公司
代　表　人　甲○○
訴訟代理人　丙○○
被　　　告　財政部高雄市國稅局
代　表　人　乙○○
訴訟代理人　丁○○
上列當事人間因營利事業所得稅事件，原告不服財政部中華民國
九十三年八月三十一日台財訴字第０九三００一九０六七０號訴
願決定，提起行政訴訟。本院判決如下：
　　主  文
原告之訴駁回。
訴訟費用由原告負擔。
　　事  實
壹、事實概要：
　　緣原告八十九年度營利事業所得稅結算申報，原列報捐贈新
    台幣（下同）三、七六六、一四三元，課稅所得額一０、一
    九０、一九六元，全年所得額虧損二九、三五八、一二五元
    ，經被告初查依所得稅法第三十六條第二款規定計算剔除捐
    贈超限金額計三、一三一、一四三元，核定捐贈六三五、０
    ００元、課稅所得額一三、八八０、八三九元，全年所得額
    虧損四六、七八八、七一七元。原告不服，申請復查，未獲
    變更，提起訴願，亦遭決定駁回，遂提起本件行政訴訟。
貳、兩造聲明：
一、原告聲明求為判決：訴願決定及原處分（復查決定含原核定
                      處分）關於八十九年度營利事業所得稅
                      剔除捐贈超限金額三、一三一、一四三
                      元部分均撤銷。
二、被告聲明求為判決：原告之訴駁回。
參、兩造之爭點：
甲、原告主張之理由：
一、原告八十九年度列報捐贈三、七六六、一四三元，分別為贈
    與政府機關三三五、０００元，公職候選人三００、０００
    元及其他捐贈三、一三一、一四三元，被告核定原告本年度
    之營業毛利為一一五、七一六、三０四元，分離課稅收益為
    二一、一二一、二三五元，非營業收入總額為八四、八三八
    、三二一元，其中包括證券交易利益三、三八五、三０九元
    、利息收入八、三一六、九一二元、租金收入四六、０四三
    、八一一元、處分固定資產利益四四、六六六元、商品盤盈
    二一０、０００元、兌換盈益四、一三六、二九六元及其他
    收入二二、七０一、三二七元。營業費用（不含其他捐贈）
    為一四五、六四三、八七五元，非營業支出總額為一０一、
    六九九、四六七元，其中包括證券交易損失六四、０五四、
    八六五元、利息支出一六、八七０、五七八元、兌換損失三
    一六、二四四元及其他損失二０、四五七、七八０元。被告
    依前述核定之收益及費損，按捐贈計算公式：【營業毛利一
    一五、七一六、三０四元＋分離課稅收益二一、一二一、二
    三五元＋非營業收入總額八四、八三八、三二一元－營業費
    用（不含對政黨及候選人捐贈）一四五、六四三、八七五元
    －非營業支出總額一０一、六九九、四六七元（復查決定書
    誤植一０一、六九四、四六七元）＝負二五、六六七、四八
    二元（復查決定書誤植負二五、六六二、四八二元）】，乃
    認定無所得可資認列其他損贈，除就贈與政府機關及公職候
    選人部分計六三五、０００元准予認列外，其他捐贈三、一
    三一、一四三元全數剔除，不予認列。
二、司法院釋字第四九三號解釋：「營利事業所得之計算，係以
    其本年度收入總額減除各項成本費用、損失及稅捐後之純益
    額為所得額，為所得稅法第二十四條第一項所明定。依所得
    稅法第四條之一前段規定，自中華民國七十九年一月一日起
    ，證券交易所得停止課稅，公司投資收益部份，依六十九年
    十二月三十日修正公布之所得稅法第四十二條規定，公司組
    織之營利事業，投資於國內其他非受免徵營利事業所得稅待
    遇之股份有限公司組織者，其中百分之八十免予計入所得額
    課稅；則其相關費用，按收入與成本費用配合之上揭法律規
    定意旨及公平原則，自亦不得歸由其他應稅之收入項下減除
    。．．．」惟依現行所得稅法第四十二條於民國（下同）八
    十六年十二月三十日已修正為公司組織之營利事業因投資於
    國內其他營利事業，所獲配之股利淨額或盈餘淨額，不計入
    所得額課稅。另依所得稅法第四條之一規定：「自中華民國
    七十九年一月一日起，證券交易所得停止課徵所得稅，證券
    交易損失亦不得自所得額中減除。」故股利收入與證券交易
    所得（損失）均屬實質之免稅所得（損失），於計算捐贈限
    額之所得額時均應減除以符合所得稅法及司法院釋字第四九
    三號解釋收入與成本費用配合原則及公平原則之旨意。原告
    申報時已將股利收入二五、０三六、九九八元、證券交易所
    得三、三八五、三０九元及證券交易損失六四、０五四、八
    六五元，自所得額中減除計算捐贈限額，被告核定時卻未將
    實質免稅之證券交易所得三、三八五、三０九元及證券交易
    損失六四、０五四、八六五元減除，因而產生收入總額小於
    支出總額之誤解，以致認定其他捐贈超限而予剔除，顯有違
    最高行政法院九十二年度判字第一一四五號判決暨收入與成
    本費用配合原則及公平原則。次按最高行政法院上開判決書
    所述「於計算捐贈分攤率之分子亦應將已歸列於免稅項目下
    之國內轉投資股利收益予以剔除，始能核計應稅所得之捐贈
    限額。如將系爭轉投資股利所得列入計算捐贈限額之「其他
    收益」，提高捐贈限額，降低稅負，無異變相造成已免稅之
    收益尚可分攤捐贈費用不合理現象．．．。」故證券交易所
    得（損失）屬免稅之收益（損失），於計算捐贈限額時應予
    排除，以免造成免稅之收益尚可分攤捐贈費用之不合理現象
    。
三、依據所得稅法第四條之一、第四十二條、司法院釋字第四九
    三號解釋及最高行政法院九十二年度判字第一一四五號判決
    意旨，應將證券交易所得三、三八五、三０九元及證券交易
    損失六四、０五四、八六五元分別自非營業收入及支出總額
    減除，以計算捐贈限額，則非營業收入總額為八一、四五三
    、０一二元（八四、八三八、三二一元減三、三八五、三０
    九元），非營業支出總額為三七、六四四、六０二元（一０
    一、六九九、四六七元減六四、０五四、八六五元），按前
    揭捐贈計算公式：（營業毛利一一五、七一六、三０五＋分
    離課稅收益二一、一二一、二三五元＋非營業收入總額八一
    、四五三、０一二元－營業費用一四五、六四三、八七五元
    －非營業支出總額三七、六四四、六０二）÷（１＋１０％
    ）×１０％＝三、一八二、００七元，當可列報其他捐贈額
    度三、一八二、００七元，被告予以全數剔除，顯有違誤。
四、另參酌被告與本件類似案例：依鈞院九十年度訴字第一八二
    六號判決書被告答辯理由（二）所載被告重核捐贈限額計算
    公式中，非營業支出金額為零元，而出售證券損失非營業支
    出，表示出售證券損失金額已不列入計算公式之非營業支出
    項目計算捐贈限額。今被告卻將原告出售證券損益列入計算
    公式之非營業收支項目。同一機關對相同事項作不同之核定
    ，法源根據自相矛盾，復有違司法院釋字第四九三號解釋、
    最高行政法院九十二年度判字第一一四五號判例及所得稅法
    強調之收入與成本費用配合原則及公平原則，至為明顯。
五、被告稱於核定原告八十八年度捐贈限額時，亦將證券交易所
    得（損失）列入計算公式之非營業收支項目，經查原告八十
    八年度捐贈限額，如比照八十九年度申報方式將證券交易所
    得（損失）不列入計算公式之非營業收支項目，其捐贈亦未
    超限，而不影響課稅所得額，又因原告係委託會計師簽證申
    報，在不影響課稅所得額情形下，納稅義務人（原告）乃未
    有所異議，與公平原則無涉。
六、依財政部賦稅署九十三年三月九日以台稅一發字第０九三０
    四０三九六八號電子郵件回覆有關捐贈限額計算疑義，其說
    明二稱：惟營利事業經營業務之各項收入，其所得如有屬應
    稅及免稅者，基於收入與成本費用配合原則，並為避免「免
    稅收入相關成本、費用或損失」列為「應稅收入」之減項，
    造成虛增免稅所得，侵蝕應稅所得稅基之情形，故其收入、
    成本、費用或損失，應區分應稅或免稅分別計算所得，始為
    合理。營利事業之所得如有屬所得稅法第四條第一項第十六
    款規定「營利事業出售土地所得」、第四條之一規定「自中
    華民國七十九年一月一日起，證券交易所得停止課徵所得稅
    ，證券交易損失亦不得自所得額中減除」及同法第四十二條
    第一項規定「公司組織之營利事業，因投資於國內其他營利
    事業，所獲配之股利淨額或盈餘淨額，不計入所得稅課稅．
    ．．」等所得，由於上開「免納所得稅」、「停止課徵所得
    稅」及「不計入所得額課稅」等所得，既不計入所得額課稅
    ，則其依前揭規定計算相關之損贈費用，亦應依收入與成本
    費用配合原則，自該免稅收入項下計算減除。財政部台北市
    國稅局就相同問題亦以電子郵件函覆稱獲配國內公司股利，
    出售土地及國內公司有價利益及損失，依所得稅法第四十二
    條、第四條及第四條之一規定，免計入所得額課稅，自亦不
    得計入非營業支出。原告將出售證券交易之所得及損失自計
    算捐贈限額公式減除，正符合財政部賦稅署及台北市國稅局
    函覆之旨意，同屬相同稽徵機關之被告，卻持相反之觀點，
    豈非自相矛盾？
乙、被告主張之理由：
一、原告八十九年度列報捐贈三、七六六、一四三元，分別為贈
    與政府機關三三五、０００元、公職候選人三００、０００
    元及高雄市建築協會等其他捐贈三、一三一、一四三元，列
    報非營業收入總額一０五、九五九、五五六元，依序為證券
    交易利益三、三八五、三０九元、利息收入二九、四三八、
    一四七元、租金收入四六、０四三、八一一元、處分固定資
    產利益四四、六六六元、商品盤盈二一０、０００元、兌換
    盈益四、一三六、二九六元、其他收入二二、七０一、三二
    七元，被告以利息收入中計含屬分離課稅之票券利息二一、
    一二一、二三五元，不計入所得課稅，予以減除外，其餘則
    從其申報認定，故核定非營業收入總額八四、八三八、三二
    一元。另申報非營業支出總額一０一、六九九、四六七元，
    依序為證券交易損失六四、０五四、八六五元、利息支出一
    六、八七０、五七八元、兌換損失三一六、二四四元、其他
    損失二０、四五七、七八０元，被告從其申報認定，經按捐
    贈計算公式：【營業毛利一一五、七一六、三０四元＋分離
    課稅收益二一、一二一、二三五元＋非營業收入總額八四、
    八三八、三二一元－營業費用（不含對政黨及候選人捐贈）
    一四五、六四三、八七五元－非營業支出總額一０一、六九
    九、四六七元（復查決定書誤植一０一、六九四、四六七元
    ）＝負二五、六六七、四八二元（復查決定書誤植負二五、
    六六二、四八二元）】，上開公式核計結果，因收入總額顯
    然小於支出總額，洵無得列報之其他捐贈可資認列，是被告
    除就贈與政府機關及公職候選人部分計六三五、０００元准
    予認列外，其餘之其他捐贈三、一三一、一四三元全數剔除
    ，核定捐贈六三五、０００元，並無不合。
二、至原告主張援引最高行政法院九十二年度判字第一一四五號
    判決乙節，經查該件出售證券損失因會計師簽證已自行調整
    減除，被告原查列計捐贈限額再予減除，重複扣減，乃於復
    查階段加回出售證券損失重行計算追認部分捐贈金額，此由
    高雄高等行政法院九十年度訴字第一八二六號判決書三、兩
    造主張之理由乙、（二）記載翔悉，故原告訴請適用，恐屬
    誤解；又原告上（八十八）年度申報證券交易利益二六、四
    八七、四二四元、證券交易損失一、０四二、九七五元，被
    告亦循此案核定方式計算捐贈限額，並未見原告有所異議，
    且證券交易損益乃屬核計當年度所得之範疇，容與捐贈限額
    之計算係屬二事，難以相提並論，是被告核定尚無違公平原
    則。
三、鈞院九十年度訴字第一八二六號判決及最高行政法院九十二
    年度判字第一一四五號判決，涉訟之轉投資免稅收益不計入
    捐贈計算公式，按鈞院九十年度訴字第一八二六號判決略以
    ：依財政部核定之營利事業所得稅結算申報書格式，依所得
    稅法第四十二條規定取得之股利淨額應列報於第三十六欄位
    ，且於「自行依法調整後金額」欄係以『＼』註記，亦即表
    示免計入所得額，在所得稅法相關規範，此乃必然合理之列
    報方式。是原告填寫申報書時，本應將．．．列於第三十六
    欄，而國內轉投資股利收入．．．因屬不計入課稅之所得額
    ，則於「自行依法調整後金額」第三十六欄應填報為零元，
    ．．．核本件原告之主張，無非以國內轉投資淨額應包括於
    全年所得額云云，然國內轉投資收入應屬於實質免稅收入乙
    節業如前述，已無疑義，．．．綜上所述，被告原核定以原
    告國內轉投資股利收入屬實質免稅所得，遂予以剔除而未一
    併列入捐贈限額之計算基準，並無違誤。
四、本件系爭證券交易利息及證券交易損失，依財政部核定之營
    利事業所得稅結算申報書格式，應列報於第四十欄位，出售
    資產增益（包括證券、期貨、土地交易所得）及第四十八欄
    位，出售資產損失（包括證券、期貨、土地交易損失），與
    前揭訴案爭執轉投資股利收入分屬不同會計科目，由卷附原
    告營利事業所得稅結算申報書可悉，又轉投資收益係所得稅
    法第四十二條投資於國內其他營利事業，所獲配之股利淨額
    或盈餘淨額，不計入所得額課稅，證券交易利益及證券交易
    損失則屬營利事業買賣證券之盈虧，依所得稅法第四條之一
    規定，自中華民國七十九年一月一日起，證券交易所得停止
    課徵所得稅，證券交易損失亦不得自所得額中減除，故證券
    交易利益及證券交易損失仍屬營利所得，惟停止課徵期間可
    自課稅所得額減除。
五、爰上，證券交易利益及證券交易損失屬非營業收入及非營業
    支出科目，原告尚無異議，則依據所得稅法第二十四條第一
    項「營利事業所得之計算，以其本年度收入總額減除各項成
    本費用、損失及稅捐後之純益額為所得額。」及同法施行細
    則第三十一條「本法第二十四條所稱之營利事業所得額，其
    計算公式舉例如左．．．二、製造業．．．銷貨－銷貨成本
    ＝銷貨毛利(5)銷貨毛利－（銷售費用＋管理費用）＝營業淨
    利(6)營業淨利＋非營業收益－非營業損失＝純益額（即所得
    額）」計算全年所得額應含非營業收入及非營業支出，換言
    之證券交易利益及證券交易損失應併計所得額，準此，本件
    按營利事業所得稅查核準則第七十九條第二款規定之捐贈計
    算公式：【營業毛利一一五、七一六、三０四元＋分離課稅
    收益二一、一二一、二三五元＋非營業收入總額八四、八三
    八、三二一元－營業費用（不含對政黨及候選人捐贈）一四
    五、六四三、八七五元－非營業支出總額一０一、六九九、
    四六七元（復查決定書誤植一０一、六九四、四六七元）＝
    負二五、六六七、四八二元（復查決定書誤植負二五、六六
    二、四八二元）】，上開公式核計結果，因收入總額顯然小
    於支出總額，洵無得列報之其他捐贈可資認列，是被告除就
    贈與政府機關及公職候選人部分計六三五、０００元准予認
    列外，其餘之其他捐贈三、一三一、一四三元全數剔除，核
    定捐贈六三五、０００元，並無不合。本件案情與鈞院九十
    年度訴字第一八二六號判決書及最高行政法院九十二年度判
    字第一一四五號判決不相同，尚難援引適用。
　　理  由
一、按「營利事業之捐贈，得依左列規定，列為當年度費用或損
    失：一、為協助國防建設、慰勞軍隊、對各級政府之捐贈，
    以及經財政部專案核准之捐贈，不受金額限制。二、除前款
    規定之捐贈外，凡對合於第十一條第四項規定之機關、團體
    之捐贈，以不超過所得額百分之十為限。」、「本法第三十
    六條第二款所稱所得額，係指經該管稽徵機關核定之所得額
    ，其應列作費用或損失之捐贈數額，應按核定所得額依法定
    限度調整之。」分別為所得稅法第三十六條及同法施行細則
    第四十二條所明定。次按「前款第（二）（三）目之捐贈總
    額應依左列公式核計認定之：對依法設立政黨或對教育、文
    化、公益、慈善機關或團體之可捐贈金額：〔經認定之收益
    總額（毛利、分離課稅收益及其他收益）－各項捐費（包括
    國防建設、對政府捐獻、中小企業發展基金捐贈、勞軍捐贈
    、財政部專案核准之捐贈及對候選人依法得列報競選經費之
    捐贈，但不包括對政黨依法得列報之捐贈及其他捐贈）〕÷
    （1+10/100）×10％。」行為時營利事業所得稅查核準則第
    七十九條第二款亦有明文。
二、本件原告八十九年度營利事業所得稅結算申報，原列報捐贈
    三、七六六、一四三元，課稅所得額一０、一九０、一九六
    元，全年所得額虧損二九、三五八、一二五元，經被告初查
    依所得稅法第三十六條第二款規定計算剔除捐贈超限金額計
    三、一三一、一四三元，核定捐贈六三五、０００元、課稅
    所得額一三、八八０、八三九元，全年所得額虧損四六、七
    八八、七一七元等情，業據兩造分別陳明在卷，復有被告八
    十九年度營利事業所得稅結算申報核定通知書附原處分卷可
    稽。而原告提起本件訴訟係以：其八十九年度之證券交易所
    得（損失）屬免稅之收益（損失），於計算捐贈限額時，應
    予排除，以免造成免稅之收益尚可分攤捐贈費用之不合理現
    象，並符合所得稅法、司法院釋字第四九三號解釋、最高行
    政法院九十二年度判字第一一四五號判決及鈞院九十年度訴
    字第一八二六號判例所強調之收入與成本費用配合原則及公
    平原則，被告就相同案例作不同之核定，顯有違誤等語，資
    為論據。
三、按查核準則係財政部基於法定職權依所得稅法等法規所發布
    之行政規則，乃規定有關營利事業所得稅結算申報之調查、
    審核等事項，而行為時該準則第七十九條第二款，關於計算
    捐贈限額公式，係對於所得稅法第三十六條第二款，明定捐
    贈之查核計算公式，並為防杜營利事業藉捐贈公益等團體之
    名規避稅負，爰參照日、韓等國之規定，降低捐贈列支費用
    之比例為不超過所得額百分之十，上開規定係就技術性、細
    節性事項加以規定，並未逾越所得稅法等相關之規定，與憲
    法第十五條、第十九條與第二十三條尚無牴觸，本院自得適
    用。又有關計算捐贈公式所稱之所得額，依據所得稅法施行
    細則第四十二條規定「本法第三十六條第二款所稱所得額，
    係指經該管稽徵機關核定之所得額，其應列作費用或損失之
    捐贈數額，應按核定所得額依法定限度調整之。」而所得額
    之認定，依據所得稅法第二十四條第一項規定，營利事業所
    得之計算，以其本年度收入總額減除各項成本費用、損失及
    稅捐後之純益額為所得額；同法施行細則第三十一條第二款
    亦規定製造業之所得額計算公式：「製造業：．．．(4)銷貨
    －銷貨成本＝銷貨毛利(5)銷貨毛利－（銷售費用＋管理費用
    ）＝營業淨利(6)營業淨利＋非營業收益－非營業損失＝純益
    額（即所得額）」準此，所得稅法所稱之所得額應為營利事
    業所得稅結算申報書之「全年所得額」。
四、又證券交易所得及損失，依財政部核定之營利事業所得稅結
    算申報書格式，應列報在非營業收益第四十欄位「出售資產
    增益（包括證券、期貨、土地交易所得）」及非營業損失第
    四十八欄位「出售資產損失（包括證券、期貨、土地交易損
    失）」。又依所得稅法第四條之一規定，自七十九年一月一
    日起，證券交易所得停止課徵所得稅，證券交易損失亦不得
    自所得額中減除；而為因應上開規定，目前實務上營利事業
    所得稅結算申報作業，關於證券交易所得及損失，仍應分別
    在申報書之非營業收益第四十欄位及非營業損失第四十八欄
    位列報，惟停止課徵證券交易所得稅期間上開證券交易所得
    （損失），可於課稅所得額項下減除，故於申報書之損益及
    課稅所得第九十九欄位「免停徵之證券、期貨交易所得（損
    失）」，於計算課稅所得額時應將該欄位之數額減除。換言
    之，證券交易所得目前雖停徵所得稅，然在計算全年所得額
    時，因證券交易收益及證券交易損失仍屬營利所得及損失，
    故仍應列入計算，嗣於計算課稅所得額時，再予以減除。則
    本件被告依行為時營利事業所得稅查核準則第七十九條第二
    款規定之捐贈計算公式：〔營業毛利一一五、七一六、三０
    四元＋分離課稅收益二一、一二一、二三五元＋非營業收入
    總額八四、八三八、三二一元－營業費用（不含對政黨及候
    選人捐贈）一四五、六四三、八七五元－非營業支出總額一
    ０一、六九九、四六七元（復查決定書誤植一０一、六九四
    、四六七元）＝負二五、六六七、四八二元（復查決定書誤
    植負二五、六六二、四八二元）〕，上開公式核計結果，因
    收入總額顯然小於支出總額，無得列報之其他捐贈可資認列
    ，是被告除就贈與政府機關及公職候選人部分計六三五、０
    ００元准予認列外，其餘之其他捐贈三、一三一、一四三元
    全數剔除，核定捐贈六三五、０００元，並無不合。
五、再按「公司組織之營利事業，因投資於國內其他營利事業，
    所獲配之股利淨額或盈餘淨額，不計入所得額課稅，其可扣
    抵稅額，應依第六十六條之三規定，計入其股東可扣抵稅額
    帳戶餘額。」所得稅法第四十二條第一項定有明文。故依財
    政部核定之營利事業所得稅結算申報書格式，公司轉投資收
    益應列報在非營業收益第三十六欄位「依所得稅法第四十二
    條取得之股利淨額或盈餘淨額」，且因此部分依上開規定不
    計入所得額課稅，目前實務上申報作業，在申報時即在該欄
    「自行依法調整後金額」將該部分所得調整為零元，故被告
    在核定營利事業所得稅結算申報之全年所得額時，並未將公
    司轉投資收益部分納入計算，是本院九十年度訴字第一八二
    六號判決及最高行政法院九十二年度判字第一一四五號判決
    ，就另案涉訟之公司轉投資收益部分，認被告原核定以公司
    轉投資收益部分屬實質免稅所得，遂予以剔除而未一併列入
    捐贈限額之計算基準。本件原告主張其證券交易所得，依法
    停徵所得稅，故其八十九年度之證券交易所得及損失，亦應
    比照上開判決意旨，於計算可捐贈金額時，應將其當年度之
    證券交易所得及損失部分予以剔除，不併入捐贈限額之計算
    基準云云。然因本件系爭證券交易所得及損失部分與公司轉
    投資收益分屬不同會計科目，且在計算全年所得額之處理方
    式亦不相同，故本件自難比附援引上開判決意旨，而為相同
    之處理。原告上開主張，顯有誤解，不足採信。
六、綜上所述，原告之主張既不足取，本件被告將原告八十九年
    度之證券交易所得及損失，於計算可捐贈金額時，予以併入
    捐贈限額之計算基準，核計結果，因原告當年度收入總額顯
    然小於支出總額，無得列報之其他捐贈可資認列，是被告除
    就贈與政府機關及公職候選人部分計六三五、０００元准予
    認列外，其餘之其他捐贈三、一三一、一四三元全數剔除，
    核定捐贈六三五、０００元，並無違誤。訴願決定予以維持
    ，亦無不合。原告起訴意旨求為撤銷，為無理由，應予駁回
    。
七、據上論結，本件原告之訴為無理由，依行政訴訟法第一百九
    十五條第一項後段、第九十八條第三項前段，判決如主文。
中    華    民    國    94    年    1    月    27     日
                  第一庭審判長法  官　陳光秀
                              法  官　楊惠欽
                              法  官　李協明
以上正本係照原本作成。
如不服本判決，應於判決送達後20日內向本院提出上訴書狀，其
未表明上訴理由者，應於提起上訴後20日內向本院提出上訴理由
書（須按對造人數附繕本）；如於本判決宣示或公告後送達前提
起上訴者，應於判決送達後20日內補提上訴理由書（須附繕本）
。未表明上訴理由者，逕以裁定駁回。
提起上訴應預繳送達用雙掛號郵票7份（每份34元）。
中　　華　　民　　國　　94　　年　 　1　　月　 27  　 日
                              書記官  周良駿
